Lucas Machado

São José dos Campos - SP +55 11 95452 9415 machadolucas@me.com http://machadolucas.me

PERFIL

Sou um profissional de desenvolvimento de software e web com cerca de 4 anos de experiência em desenvolvimento back-end e front-end.

Estudo Sistemas de Informação na Universidade de São Paulo, e tenho um período de intercâmbio acadêmico e atividades profissionais em Tampere, Finlândia.

Também possuo outras habilidades relacionadas a desenvolvimento de software, como interfaces de usuário, usabilidade e game design.

EDUCAÇÃO

USP - Universidade of São Paulo - Bacharelado em Sistemas de Informação. *Iniciado em 2010.*

UTA - Tampereen Yliopisto, Finlândia - Intercâmbio no programa de mestrado do departamento de Sistemas de Informação. *Ano acadêmico 2013-2014 (1 ano).* Estudos com focos em usabilidade, interfaces humano-computador, game design e engenharia de requisitos.

■ EXPERIÊNCIA PROFISSIONAL

Software engineer, Demola; Finlândia.- Fevereiro 2014 - Agosto 2014. Desenvolvimento de uma ferramenta de visualização de dados de risco (um jogo baseado em turnos) para pesquisa acadêmica na área de seguros, entre fevereiro e maio (Demola Spring).

Desenvolvimento de uma plataforma open source de conteúdo educacional para o Ministério da Educação da Finlândia, entre maio e agosto com uso intensivo de Scrum (Demola Summer).

Programador, E-Val Tecnologia; São Paulo. - Junho 2010 - Agosto 2013. Análise de requisitos para projetos, desenvolvimento de documentação funcional e de arquitetura, testes em aplicações, e desenvolvimento em Java (frontend de sistemas bancários; implementações de serviços biométricos e protocolos de autenticação, interfaces com servidores criptográficos, com bases de dados (DAOs), e aplicações CRUD). Experiência com implementação e teste de APIs, web services e interfaces de usuário usando scripts.

HABILIDADES

Tecnologias Java (Eclipse, JSP, Struts, JFP, JSF, Primefaces, etc), SQL e noSQL (Oracle, PostgreSQL, MongoDB), web services (RESTful, SOAP, XML, JSON, APIs, etc), desenvolvimento frontend (HTML, CSS3, JavaScript, jQuery, jQuery UI, D3js, RaphaëlJs, SASS, LESS, Ajax, etc). Python, Django.

Acessibilidade na web, usabilidade, interação humano-computador, desenho de interfaces, e edição de imagem e vídeo.

Ferramentas de suporte a projetos: MS Office, Sharepoint, Jira, GitHub.

Idiomas - Português brasileiro nativo, inglês fluente, finlandês e espanhol básico, e um pouco em alemão.